【裁判字號】    92,簡上,330
【裁判日期】    950519
【裁判案由】    竊盜
【裁判全文】
臺灣桃園地方法院刑事判決             92年度簡上字第330號
上  訴  人  臺灣桃園地方法院檢察署檢察官
被      告  丙○○
指定辯護人  本院公設辯護人 丁○○
上列上訴人因被告竊盜案件，不服中華民國九十二年六月十六日
本院九十二年度壢簡字第六八二號第一審簡易判決（聲請簡易判
決處刑案號：九十二年度偵字第七四三一號），提起上訴，及移
送併案審理（九十二年度偵字第一○四六三號及臺灣新竹地方法
院檢察署九十二年度偵字第五一三三號），本院判決如下：
    主  文
原判決撤銷。
丙○○連續毀越安全設備竊盜，處有期徒刑陸月，如易科罰金，
以參佰元折算壹日。
    事  實
一、丙○○基於意圖為自己不法所有之概括犯意，連續為下列竊
    盜犯行：
  (一)於民國九十二年二月中旬某日下午三時許，騎乘機車行經新
    竹縣新豐鄉○○路○段三五七號址時，見該址現無人在內，
    旋持路旁撿持而得之木棍，以敲擊方式竊取上址之鋁窗二個
    （價值約新臺幣三千五百元），得手後於離去之際，恰屋主
    戊○○返家發覺上情，立即駕車自後追趕丙○○惟未獲。嗣
    經戊○○報案，警方始循線查獲。
  (二)另於九十二年四月十七日上午十時三十分許，騎乘機車行經
    桃園縣蘆竹鄉○○路○段一五五號復興航空空廚舊廠房時，
    見該處無人看管，認有機可乘，即撿拾路旁石頭，先以丟擲
    方式破壞上址門口警衛室屬安全設備之窗戶，使之喪失防閑
    功能後，再踰越入內（毀損及無故侵入住居部分未據告訴）
    ，復以徒手方式竊取置於該址內之鋁門窗架材共計四十一支
    （價值約新臺幣一萬元），得手後正欲騎車離去之際，恰為
    行經該址之吳春銅發覺，立即報警而當場查獲。
  (三)又於同年六月十二日下午五時許，徒步行經桃園縣桃園市○
    ○路一一一一號（移送併案意旨書誤載為桃園縣桃園市○○
    路一一一號）前時，見該址門口停放有黃維欣所有車牌號碼
    為ＨＢＯ－二二九號重型機車一臺，因乏代步工具，即以自
    備鑰匙一把發動該車電門方式竊取之。嗣於同年月十四日凌
    晨二時四十五分許，丙○○騎乘該車再度行經上址時，因逆
    向行駛，為警攔檢，而查獲上情。
二、案經桃園縣政府警察局大園分局報請臺灣桃園地方法院檢察
    官偵查起訴及移送併案審理。
    理  由
一、犯罪事實一(一)、(二)部分：
    訊之被告丙○○於檢察官偵查及本院審理時均坦承有於犯罪
    事實一(一)、(二)所載時間、地點，以如犯罪事實一(一)、(二)所示
    之方式，分別竊得鋁窗二面及鋁門窗架材四十一支等情，被
    害人戊○○及復興航空員工乙○○於警詢中亦指述甚詳，並
    有證人吳春銅於警詢中證述所見被告於竊得鋁門窗架材正欲
    離去乙節明確，此外，復有贓證物領據一紙、現場照片一幀
    在卷足憑，是堪認被告自白與事實相符，應可採為本案論罪
    科刑之依據。
二、犯罪事實一(三)部分：
    訊之被告於本院九十五年五月五日審理時矢口否認有何行竊
    車牌號碼為ＨＢＯ－二二九號機車之犯行，辯稱：伊平日均
    係騎乘其父親之機車云云。惟查：
  (一)車牌號碼為ＨＢＯ－二二九號之重型機車係黃維欣所有，原
    係停放於桃園縣春日路一一一一號前，然於九十二年六月十
    二日遭竊等情，業據證人甲○○即黃維欣之表叔於警詢中供
    述明確，並有車籍作業系統查詢認可資料及贓物領具各一紙
    在卷足憑，自信屬實。而被告確於九十四年六月十四日凌晨
    二時四十五分許，騎乘前揭機車行經桃園縣春日路一一一一
    號前，因逆向行車，為警查獲乙節，業據證人即查獲被告之
    警員柳堯文於本院審理時證述明確。
  (二)而被告為警查獲，於警詢、內勤檢察官訊問時，均坦承係伊
    持自備鑰匙竊取該車等語明確（詳見九十二年度偵字第一○
    四六三號卷第五頁、第三十五頁），且內勤檢察官訊問後，
    認被告有逃亡及再犯之虞，而向本院聲請羈押，被告於本院
    九十二年度聲羈字第二二七號調查時，亦坦承為警查獲時所
    騎乘之機車係在桃園市○○路一一一一號前以自備鑰匙發動
    後騎走，騎了二天即為警查獲等語明確（詳見本院九十二年
    度聲羈字第二二七號卷第五頁），甚而被告於本院九十三年
    七月十九日審理時亦為相同之陳述，參酌被告前後所述均一
    致，且其所述亦與事實相符，自信其自白屬實。被告嗣於本
    院九十五年五月五日審理時突翻異前詞改稱：伊並未行竊機
    車云云，顯係臨訟卸責之詞，自難採信。
三、綜上所述，本件事證明確，被告所辯，無非飾詞狡辯之詞，
    不足採信，被告犯行洵堪認定，應依法論科。
四、按刑法第三百二十一條第一項第三款攜帶兇器竊盜罪，所稱
    之兇器，乃依一般社會觀念足以對人之生命、身體、安全構
    成威脅，而具有危險性之「器械」而言，而磚塊、石頭乃自
    然界之物質，尚難謂為通常之「器械」，從而持磚塊、石頭
    砸毀他人車窗竊盜部分，尚難論以攜帶兇器竊盜罪（最高法
    院九十二年度臺非字第三十八號判決參照），是本件被告雖
    有持石頭砸毀窗戶及持所拾得之木棍以遂行竊盜之犯行，然
    依上開說明，尚難論以攜帶兇器竊盜罪，合先說明。是核被
    告所為，係犯刑法第三百二十一條第一項第二款之毀越安全
    設備竊盜罪及同法第三百二十條第一項之普通竊盜既遂罪。
    被告先後三次竊盜行為，時間緊接，所犯構成要件相同，雖
    有普通竊盜及加重竊盜之分，然仍成立連續犯，應依刑法第
    五十六條規定論以情節較重之毀越安全設備竊盜罪，然因被
    告三次竊盜財物分別為鋁窗、鋁門窗架材及機車一部，竊盜
    所得價值非鉅，爰不加重其刑。公訴人雖僅就被告行竊鋁門
    窗架材部分提起公訴（即犯罪事實一(二)）部分，而未就被告
    行竊鋁窗及機車之犯行部分提起公訴（即犯罪事實一(一)、(三)
    部分），然本院審理後，認此部分與前揭經起訴之竊盜犯行
    ，均係基於概括之犯意而為，屬連續犯之裁判上一罪，依審
    判不可分原則，本院自得併予審理。
五、原審予被告論罪科刑，固非無見。惟原審未及斟酌與本案（
    即犯罪事實一(二)）有連續犯關係之併案事實（即犯罪事實一
    (一)、(三)之部分），即有未合。檢察官上訴執此指摘原判決不
    當，為有理由，應由本院將原判決撤銷改判。爰審酌被告所
    犯如附表所示之竊盜案件之犯罪情節、所竊得之財物、被害
    人受損之程度，及其犯後之態度等一切情狀，從輕量處如主
    文第二項所示之刑，以啟自新。扣案之鑰匙一支，雖係供被
    告行竊車牌號碼為ＨＢＯ－二二九號機車所用，然乏證據證
    明為被告所有，本院自無從為沒收之宣告，併此敘明之。
據上論斷，應依刑事訴訟法第四百五十五條之一第一項、第三項
、第三百六十九條第一項前段、第三百六十四條、第二百九十九
條第一項前段，刑法第五十六條、第三百二十一條第一項第二款
、第四十一條第一項前段，罰金罰鍰提高標準條例第一條前段、
第二條，判決如主文。
本案經檢察官廖先志到庭執行職務。
中    華    民    國    95    年    5     月    19    日
                        臺灣桃園地方法院刑事第十庭
                            審判長法  官  江德民
                                  法  官  許炎灶
                                  法  官  柯姿佐
上正本證明與原本無異。
                                  書記官  蔡紫凌
中    華    民    國    95    年    5     月    19    日
中華民國刑法第321條第1項第2款
犯竊盜罪而有左列情形之一者，處六月以上、五年以下有期徒刑
：
二  毀越門扇、牆垣或其他安全設備而犯之者。


司法院資訊處製作；財團法人民間司法改革基金會備份。
